臺灣彰化地方法院民事判決　九十三年訴字第二三七號
　　原　　　告　癸○○
　　　　　　　　申○○
　　　　　　　　Ｇ○○
　　　　　　　　子○○
　　共　　　同
　　訴訟代理人　黃精良律師
　　複代理人　　壬○○
　　被　　　告　酉○○○
　　　　　　　　辰○○
　　　　　　　　寅○○
　　　　　　　　丑○○
　　　　　　　　巳○○
　　　　　　　　Ｋ○○○
　　　　　　　　未○○
　　　　　　　　宙○○
　　　　　　　　玄○○
　　　　　　　　Ｅ○○
　　　　　　　　Ｄ○○
　　　　　　　　午○○
　　　　　　　　宇○○
　　　　　　　　卯○○
　　共　　　同
　　訴訟代理人　楊振裕律師
　　複代理人　　陳世煌律師
　　被　　　告　亥○○
　　　　　　　　Ｂ○○
　　　　　　　　庚○○○
　　　　　　　　甲○○
　　　　　　　　辛○○
　　　　　　　　Ｌ○○
　　　　　　　　丙○○
　　　　　　　　Ｆ○○
　　　　　　　　Ａ○○
　　　　　　　　Ｃ○○
　　法定代理人　戌○○
右當事人間請求拆屋還地等事件，本院於中華民國九十四年二月二日言詞辯論終結，
判決如左：
    主      文
被告Ｃ○○、Ｂ○○應將坐落彰化縣和美鎮○○段第四四之四地號土地內如附圖所示
Ａ部分面積二○‧七五平方公尺之磚造平房拆除，並將土地交還原告及其他共有人。
被告己○○、丁○○、戊○○、乙○○、Ｊ○○、Ｈ○○、Ｉ○○、天○○、黃○○
、地○○應將坐落彰化縣和美鎮○○段第四四之四地號土地內如附圖所示Ｂ部分面積
七五‧一○平方公尺之磚造平房拆除。
被告己○○、丁○○、戊○○、乙○○、Ｊ○○、Ｈ○○、Ｉ○○、天○○、黃○○
、地○○，應將坐落彰化縣和美鎮○○段第四四之五地號土地內如附圖所示Ｂ１部分
面積一四‧六二平方公尺之磚造平房拆除，並將土地交還原告癸○○。
被告Ｌ○○、庚○○○、甲○○、辛○○、丙○○等人應將坐落彰化縣和美鎮○○段
第四四之四地號土地內如附圖所示Ｃ部分面積一二‧一五平方公尺之磚造平房拆除，
並將土地交還原告及其他共有人。
被告Ｌ○○、庚○○○、甲○○、辛○○、丙○○等人應將坐落彰化縣和美鎮○○段
第四四之五地號土地內如附圖所示Ｋ部分面積二三‧五八平方公尺之磚造平房拆除，
並將土地交還原告癸○○。
被告Ｌ○○、庚○○○、甲○○、辛○○、丙○○等人應將坐落彰化縣和美鎮○○段
第四四之七地號土地內如附圖所示Ｌ部分面積四三‧二六平方公尺之磚造平房拆除，
並將土地交還原告子○○及其他共有人。
被告Ｆ○○應將坐落彰化縣和美鎮○○段第四四之四地號土地內如附圖所示Ｅ部分面
積二六‧九四平方公尺之水泥石棉瓦平房拆除。
被告Ａ○○應將坐落彰化縣和美鎮○○段第四四之四地號土地內如附圖所示Ｄ部分面
積一○‧六五平方公尺及Ｆ部分面積三六‧一○平方公尺之磚造平房拆除。
被告酉○○○應將坐落彰化縣和美鎮○○段第四四之四地號土地內如附圖所示Ｇ部分
面積四五‧二六平方公尺之鋼筋混凝土造房屋及Ｉ部分面積一‧一四平方公尺之磚造
平房拆除，並將土地交還原告及其他共有人。
被告辰○○、丑○○、卯○○、寅○○、巳○○應將坐落彰化縣和美鎮○○段第四四
之四地號土地內如附圖所示Ｈ部分面積一六‧七五平方公尺之鋼筋混凝土造地基剷除
，並將土地交還原告及其他共有人。
被告酉○○○、Ｋ○○○、Ｄ○○、午○○、宇○○、未○○、宙○○、玄○○、Ｅ
○○等人應將坐落彰化縣和美鎮○○段第四四之四地號土地內如附圖所示Ｊ部分面積
○‧五四平方公尺之磚造平房拆除，並將土地交還原告及其他共有人。
原告其餘之訴駁回。
訴訟費用負擔如附表二所示。
本判決第一項於原告以新台幣伍萬元供擔保後，得假執行。
本判決第二項於原告以新台幣壹拾捌萬元供擔保後，得假執行。
本判決第三項於原告癸○○以新台幣肆萬元供擔保後，得假執行。
本判決第四項於原告以新台幣參萬元供擔保後，得假執行。
本判決第五項於原告癸○○以新台幣陸萬元供擔保後，得假執行。
本判決第六項於原告子○○以新台幣壹拾萬元供擔保後，得假執行。
本判決第七項於原告以新台幣柒萬元供擔保後，得假執行。
本判決第八項前段於原告以新台幣參萬元供擔保後，後段於原告以新台幣玖萬元供擔
保後，得假執行。
本判決第九項前段於原告以新台幣壹拾壹萬元供擔保後，後段於原告以新台幣參仟元
供擔保後，得假執行。
本判決第十項於原告以新台幣肆萬元供擔保後，得假執行。
本判決第十一項於原告以新台幣貳仟元供擔保後，得假執行。
原告其餘假執行之聲請駁回。
    事實及理由
一、原告主張：緣鈞院九十一年度重訴字第二九號分割共有物判決將坐落彰化縣和美
    鎮○○段第四四之五地號、第四四之八地號、第四四之十三地號土地判歸原告癸○○取得，同段第四四之七地號土地則判歸原告子○○與Ｍ○○、Ｎ○○共有，
    同段第四四之四地號土地則作為私設道路用，由全體共有人維持共有，查系爭土
    地上有被告等分別所有如原告聲明所示之建物，Ｏ○○於鈞院開庭時辯稱系爭如
    附表所示Ｂ部分及Ｂ１部分之建物為其婆婆即Ｐ○○○所建，被告Ｌ○○辯稱其
    建物為其公公Ｑ○所蓋，被告丙○○辯稱其建物為其父親Ｑ○所蓋，被告Ｐ○○○已於九十三年九月十二日死亡，其繼承人為己○○，丁○○，戊○○，乙○○
    及次女Ｒ○○之代位繼承人Ｊ○○、Ｈ○○、Ｉ○○，及次女Ｓ○○之代位繼承
    人天○○、長女黃○○、次女地○○等人，Ｑ○之繼承人為Ｌ○○、庚○○○、
    甲○○、辛○○，系爭土地上Ａ部分土地上建物為Ｃ○○、Ｂ○○所蓋，如附圖
    所示Ｍ、Ｊ部分之磚造平房為Ｕ○○所蓋，是酉○○○、亥○○在使用，Ｇ、Ｇ
    １、Ｇ２、Ｉ部分土地上建物是被告酉○○○所蓋，如附圖所示Ｈ部分之建物是
    Ｔ○○所蓋，Ｕ○○之繼承人為Ｋ○○○、Ｄ○○、午○○、宇○○、未○○、
    宙○○、玄○○、Ｅ○○，Ｔ○○之繼承人為巳○○、辰○○、丑○○、卯○○
    、寅○○，原告本於民法第七百六十七條及第八百二十一條之規定，聲明求為判
    決如附表一所示，並願供擔保請宣告假執行等語。
    對於被告之抗辯陳述略謂：原告否認被告酉○○○等人所提土地使用同意書之真
    正，該張同意書並未載明同意之年月日，酉○○○所提出之同意Ｕ○○建築，縱
    使實在，亦僅上開六個共有人，並未徵得全體之同意，故其同意顯不生效，況土
    地使用權同意書之性質是使用借貸之性質，而使用借貸乃存在於特定債權人與債
    務人間之債權債務關係，不得對抗原告，又民法第四百七十二條規定貸與人因不
    可預知之情事，自己需用借用物者，借用人死亡者，貸與人得終止契約，借用人
    既已死亡，則貸與人自可對借用人之繼承人終止借貸契約，貸與人目前為闢路及
    興建房屋，亦可對伊等終止借貸契約，要求其拆屋交地；至於被告酉○○○等提
    出杜賣盡根契字及土地權利移轉登記聲請書、土地登記委託書，以證明Ｖ○○及
    癸○○曾將其部分持分出賣予渠等，原告否認之，茍有其事，何以歷經五十五年
    之久，均未訴請移轉登記，況原告申○○之父及Ｇ○○（前名Ｗ○）、子○○及
    前手並未出賣任何持分予被告酉○○○之夫Ｕ○○及辰○○、丑○○、卯○○、
    寅○○，故原告申○○及子○○、Ｇ○○仍可依據民法第七百六十七條及民法第
    八百二十一條之規定請求非共有人及原共有人之被告分別將坐落和美鎮○○段第
    四四之四地號內地上建物拆除，並將土地交還原告及其他共有人，至於被告丁○○、己○○、乙○○、Ｆ○○等分別占有第四四之四號路地，原告依民法第七百
    六十七條之規定亦可對渠等請求拆屋交地；另關於證人ｄ○○之證詞，因證人ｄ
    ○○在訂約時是三十八年間，當時ｄ○○才十二歲，僅國小畢業，衡情當不知不
    動產買賣之意義，父母也不會告知十二歲之子女有關不動產買賣之事，難怪伊證
    述是父親往生後大哥Ｕ○○向伊講的，並在事後看到這些資料才知道，足見該證
    人是傳聞之詞，而非在立約時在場聽見待證事實，顯見其傳聞之詞不足採信，況
    且訂約時出賣人即原告癸○○及Ｖ○○均未死亡，原告癸○○還健在，Ｖ○○雖
    於四十一年六月四日死亡，Ｖ○○死亡後買受人仍可對其繼承人請求所有權移轉
    登記，如被告Ｕ○○、Ｔ○○有向癸○○、Ｖ○○承買系爭地的話，為何歷經五
    十四年之久未訴請癸○○所有權移轉登記，可見被告等之占有系爭土地不合法，
    況被告等在系爭地上建屋，並未經當時全體共有人之同意，自不能對抗原告等語
    。
二、被告方面：
  (一)被告Ｃ○○、丁○○、Ｂ○○、戊○○、Ｊ○○、Ｈ○○、Ｉ○○、天○○、黃
    ○○、地○○、庚○○○、甲○○、辛○○等均未於言詞辯論期日到場，亦未提
    出書狀作何聲明或陳述。
  (二)被告丙○○、己○○、乙○○、Ａ○○、亥○○部分：未於最後言詞辯論期日到
    場，惟據渠等前到場陳述，被告丙○○略謂：我的是附圖Ｋ位置之建物，是我父
    親Ｑ○所蓋，不可能占到他人土地，希望房屋拆除能補償新台幣（下同）一百五
    十萬元等語；被告己○○、乙○○略謂：如果該拆多少就會拆還，只是要等測量
    圖出來才知道要拆多少等語；被告Ａ○○略謂：我的建物門牌四八二號，測量出
    來之後願意拆除，但希望能補償一百五十萬元等語；被告亥○○略謂：附圖Ｍ部
    分建物只是一個廁所而已，不清楚是否為Ｕ○○所蓋，我沒有使用該處，也未放
    置東西，對於拆除房屋沒有意見，只是拆除費用及訴訟費用希望都不要負擔等語
    。
  (三)被告Ｌ○○、Ｆ○○部分：被告Ｌ○○略謂：希望能有一百五十萬元的補償，附
    圖Ｃ、Ｋ、Ｌ位置之建物是我公公Ｑ○蓋的，現只剩我一人住，如全部拆除希望
    原告能蓋一間房子讓我住等語；被告Ｆ○○略謂：我的是附圖Ｅ部分土地上之建
    物，沒有門牌號碼，是我自己出資所建，我會拆掉還給原告，至於別人占用我的
    土地也希望能夠拆除，我才願意拆除我的部分，既有道路部分要留給大家通行等
    語。
  (四)被告酉○○○、辰○○、寅○○、丑○○、卯○○、Ｋ○○○、Ｄ○○、午○○
    、宇○○、未○○、宙○○、玄○○、Ｅ○○、巳○○部分：附圖所示Ｇ、Ｇ１
    、Ｇ２、Ｉ部分建物是被告酉○○○所建，Ｎ、Ｈ、Ｈ１部分建物是Ｔ○○所蓋
    ，Ｔ○○過世後，繼承人即被告巳○○、辰○○、寅○○、丑○○、卯○○並未
    分財產，Ｍ、Ｊ部分建物是Ｕ○○蓋的，現為酉○○○、亥○○使用；被告酉○○○已提出土地使用同意書，該同意書上有Ｘ○○Ｙ○○、己○○、戊○○、
    癸○○、乙○○等六共有人同意Ｕ○○興建房屋，對於已同意之共有人則仍有效
    力，且在六十六年九月當時系爭土地之共有人除前揭同意書上之六人外，尚有Ｚ
    ○○、ａ○○、ｂ○○及丁○○四人，若上開四人未同意Ｕ○○在其共有之土地
    上建屋，則何以歷經二十七年之久均未提出異議？足見其他共有人均已默示同意
    上訴人使用　系爭土地其同意書之效力應及於其他共有人。且Ｕ○○等四人於三
    十八年七月間取得共有土地之部分使用權，六十六年間在其上興建房屋，其建屋
    面積多達二○五點四平方公尺，共有人未曾有異議，迨原告起訴時，已逾二十七
    餘年，現狀從無變更，包括Ｚ○○、ａ○○、ｂ○○及丁○○家族成員，無任何
    共有人就上訴人所有之房屋，提出任何反對之意思表示，亦可證當時共有人Ｚ○○、ａ○○、ｂ○○及丁○○均同意其他六共有人出具之同意書。故被告等在共
    有土地上建屋，自係經當時全體共有人之同意，故被告得以使用借貸之法律關係
    占有使用系爭土地；再者，系爭土地於三十八年一月十一日即由原告之兄Ｖ○○
    出賣系爭土地（當時地號為彰化區○○鎮○○段嘉犁小段第三四號之一）予被告
    酉○○○之夫Ｕ○○及被告辰○○、丑○○、寅○○、卯○○等人之父Ｔ○○，
    並交付系爭土地予被告等人使用，有杜賣盡根契字及土地移轉登記聲請書、土地
    登記委託書可證明Ｖ○○及癸○○曾將其部分持分出賣予渠，該三份杜賣盡根契
    字簽定當時，Ｖ○○、癸○○均未成年而係由其母即親權人ｃ○○○所簽定，其
    上均蓋有ｃ○○○印鑑，而該印鑑亦與ｃ○○○於三十八年一月十三日向臺灣省
    臺中縣和美鎮鄉鎮公所人民印鑑證明書所申請之印鑑相同，可證該杜賣盡根契字
    係屬真實，然僅因聲請移轉當時因Ｖ○○、癸○○均未成年，依規定於移轉手續
    上應附親屬同意書，因親屬中間有拮據，移轉登記手續方未完成。之後因原告癸○○已成年，且因Ｖ○○已死亡其繼承人之一即ｃ○○○於四十六年時尚提出追
    認書追認，而欲辦理所有權移轉登記，此可由四十六年時原告癸○○及其母ｃ○○○均申請印鑑證明，且ｃ○○○並附上前述追認書可資證明，但又因其他因素
    並未完成所有權移轉登記，縱原告否認杜賣盡根契字之真正，惟依臺中縣政府印
    發賣契本契亦可證明確有買賣契約存在，因由其上所登載之出賣人、權利人、立
    契日期、地號及持分均與杜賣盡根契字相符，故杜賣盡根契字為真正，被告等人
    繼受其被繼承人對系爭土地之權利，占有使用系爭土地，具有合法之權源，自非
    無權使用，系爭土地於三十八年出賣予Ｕ○○等四人時，出賣人所分管之部分即
    為系爭土地東南方部分，因依九十一年三月六日和美地政事務所土地複丈成果圖
    所示，圖上十四、十五、十六部分係由癸○○使用，而Ｕ○○建築房屋部分為十
    九及二十一之一，辰○○、丑○○、卯○○及寅○○四人所建房屋係位於二十，
    且二十一部分亦由辰○○等四人使用，均係位於共有土地之東南方，且由ｃ○○○所出具之同意書上土地標示位置，亦清楚記明「賣渡之土地位置決定東南畔」
    ，由前揭證據顯見其原共有人間有分管契約，因共有人間就系爭土地之使用已歷
    經五十餘載，各自佔用而未予干涉，可資認定就系爭土地共有人間確有分管契約
    存在。Ｖ○○應有部分（四十八分之八）因原本出賣人Ｖ○○已於四十一年死亡
    ，而其繼承人為癸○○及其母ｃ○○○，其後ｃ○○○亦已死亡，其繼承人為癸○○，故Ｖ○○之應有部分全歸癸○○所有。而癸○○自己就系爭土地應有部分
    （四十八分之八）的二分之一亦已出賣與Ｕ○○、Ｔ○○等四人，原告癸○○仍
    應受該買賣契約拘束，故被告酉○○○及辰○○等四人所建如附圖Ｇ１、Ｇ２、
    Ｈ１、Ｎ、Ｍ部分位於原告癸○○所有之彰化縣和美鎮○○段第四四之八地號、
    四四之十三地號部分仍應屬有權占有，上開二種有權占有事由，請法院擇一裁判
    ，原告訴請拆屋還地自無理由，聲明求為判決原告之訴及假執行之聲請均駁回等
    語。
三、本件原告起訴後追加對被告亥○○、庚○○○、甲○○、辛○○、Ｂ○○、Ｋ○○○、Ｄ○○、午○○、宇○○、未○○、宙○○、玄○○、Ｅ○○、巳○○等
    人之訴，並撤回對於被告Ｏ○○之訴，追加部分，核其所訴內容不甚礙被告之防
    禦及訴訟之終結，依民事訴訟法第二百五十五條第一項第七款之規定，其訴之追
    加，應屬合法；而原告撤回對於被告Ｏ○○之訴之筆錄於九十三年十二月二十四
    日送達之被告Ｏ○○後，被告Ｏ○○並未於十日內提出異議，依民事訴訟法第二
    百六十二條第四項視為同意撤回，合先敘明。
四、本件被告Ｃ○○、丁○○、Ｂ○○、戊○○、Ｊ○○、Ｈ○○、Ｉ○○、天○○
    、黃○○、地○○、庚○○○、甲○○、辛○○、丙○○、己○○、乙○○、Ａ
    ○○、亥○○等人經合法通知，未於言詞辯論期日或最後言詞辯論期日到場，核
    無民事訴訟法第三百八十六條各款所列情形，爰依原告之聲請，由其一造辯論而
    為判決。
五、原告主張本院九十一年度重訴字第二九號分割共有物判決，將坐落彰化縣和美鎮
    ○○段第四四之五地號、第四四之八地號、第四四之十三地號土地判歸原告癸○○取得，同段第四四之七地號土地則判歸原告子○○與Ｍ○○、Ｎ○○共有（按
    ：依土地登記謄本所示，現為Ｍ○○、子○○二人共有），同段第四四之四地號
    土地由全體共有人維持共有之事實，有原告提出之本院九十一年度重訴字第二九
    號判決書、土地登記簿謄本可佐，且為到場之被告所不爭執，自堪信為真實。原
    告復主張被告Ｐ○○○已於九十三年九月十二日死亡，其繼承人為己○○、丁○○，戊○○，乙○○、Ｊ○○、Ｈ○○、Ｉ○○、天○○、黃○○、地○○等人
    ，而Ｑ○之繼承人為Ｌ○○、庚○○○、甲○○、辛○○，Ｕ○○之繼承人為Ｋ
    ○○○、Ｄ○○、午○○、宇○○、未○○、宙○○、玄○○、Ｅ○○，Ｔ○○
    之繼承人為巳○○、辰○○、丑○○、卯○○、寅○○之事實，有原告提出之戶
    籍謄本可稽，到場之被告亦不爭執，亦堪信為真實。
六、原告再主張系爭土地上有未保存登記建物及地基，如附圖所示Ａ部分土地上之磚
    造平房為被告Ｃ○○、Ｂ○○所建，Ｂ、Ｂ１部分土地上之磚造平房為Ｐ○○○
    所建，Ｃ、Ｋ、Ｌ部分土地上之磚造平房為Ｑ○所建，Ｅ部分土地上之水泥石棉
    瓦平房為被告Ｆ○○所建，Ｄ、Ｆ部分土地上之磚造平房為被告Ａ○○所建，Ｇ
    、Ｇ１、Ｇ２部分土地上之鋼筋混凝土造房屋及Ｉ部分土地上之磚造平房為被告
    酉○○○所建，Ｈ部分土地上之鋼筋混凝土造地基、Ｎ部分土地上磚造平房、Ｈ
    １部分土地上之鋼筋混凝土造地基為Ｔ○○所建，Ｊ、Ｍ部分土地上之磚造平房
    為Ｕ○○所建，占有土地面積如附圖所示等事實，經本院會同彰化縣和美地政事
    務所派員勘測屬實，有勘驗筆錄及土地複丈成果圖可稽，且有彰化縣稅捐處函附
    之房屋稅籍登記資料、台灣省自來水股份有限公司第十一區管理處彰化服務所函
    附用戶資料、台灣電力股份有限公司彰化區營業處函附之用電資料可佐，亦為到
    場之被告所不爭執，而未到場之被告已於相當時期受合法之通知，而於言詞辯論
    期日不到場，亦未提出準備書狀爭執，依民事訴訟法第二百八十條第三項準用同
    條第一項之規定，視同自認，故原告此部分主張，亦堪信為真實。
七、原告再主張上開未保存登記建物及地基，係無權占有系爭土地，如附圖所示編號
    Ｍ、Ｊ部分之磚造平房是酉○○○、亥○○在使用，故本於民法第七百六十七條
    及第八百二十一條之規定，聲明求為判決如附表一所示等語。按所有人對於無權
    占有或侵其所有物者，得請求返還之；對於妨害其所有權者，得請求除去之，民
    法第七百六十七條定有明文。又按房屋或地基之拆除為一種事實上之處分，未辦
    理所有權第一次登記之房屋原始起造人或受讓人，法律上雖未取得所有權，但仍
    取得事實上之處分權，故起造人或受讓人對該未保存建物有處分之權能，且此項
    權能亦得繼承取得，所有權人應向有事實上處分權之人請求之。經查：
（一）對於原告上開主張，被告Ｃ○○、Ｂ○○既未爭執，堪認原告此部分主張為真
      實，故原告主張被告Ｃ○○、Ｂ○○應將坐落彰化縣和美鎮○○段第四四之四
      地號土地內如附圖所示Ａ部分面積二○‧七五平方公尺之磚造平房拆除，並將
      土地交還原告及其他共有人，為有理由，應予准許，爰判決如主文第一項所示
      。
（二）對於原告上開主張，被告丁○○、戊○○、Ｊ○○、Ｈ○○、Ｉ○○、天○○
      、黃○○、地○○均未爭執，被告己○○、乙○○僅略謂：如果該拆多少就會
      拆還，只是要等測量圖出來才知道要拆多少等語，而附圖所示Ｂ、Ｂ１部分土
      地上建物占地面積均如附圖所示，已如前述，被告丁○○、戊○○、Ｊ○○、
      Ｈ○○、Ｉ○○、天○○、黃○○、地○○既為Ｐ○○○之繼承人而取得此部
      分建物之事實上處分權，則原告請求被告己○○、丁○○、戊○○、乙○○、
      Ｊ○○、Ｈ○○、Ｉ○○、天○○、黃○○、地○○，應將坐落彰化縣和美鎮
      ○○段第四四之四地號土地內如附圖所示Ｂ部分面積七五‧一○平方公尺之磚
      造平房拆除，以及將同段第四四之五地號土地內如附圖所示Ｂ１部分面積一四
      ‧六二平方公尺之磚造平房拆除，並將土地交還原告癸○○，為有理由，應予
      准許，爰判決如主文第二、三項所示。
（三）對於原告上開主張，被告庚○○○、甲○○、辛○○均未爭執，被告丙○○雖
      否認有占用土地情形等語，然附圖所示Ｃ、Ｋ、Ｌ位置之建物占有原告土地面
      積情形如附圖所示，已如前述，故被告丙○○此部分所辯自無可採。又被告丙○○辯稱希望房屋拆除能補償一百五十萬元等語，被告Ｌ○○辯稱：希望能有
      一百五十萬元的補償，原告能蓋一間房子讓伊住等語，然渠等請求補償或由原
      告建屋並未能提出法律上依據，故被告丙○○、Ｌ○○上開所辯，亦無可採。
      被告Ｌ○○、庚○○○、甲○○、辛○○、丙○○既為Ｑ○之繼承人而取得此
      部分建物之事實上處分權，則原告請求被告Ｌ○○、庚○○○、甲○○、辛○○、丙○○等人應將坐落彰化縣和美鎮○○段第四四之四地號土地內如附圖所
      示Ｃ部分面積一二‧一五平方公尺之磚造平房拆除，並將土地交還原告及其他
      共有人；以及請求被告Ｌ○○、庚○○○、甲○○、辛○○、丙○○等人應將
      坐落同段第四四之五地號土地內如附圖所示Ｋ部分面積二三‧五八平方公尺之
      磚造平房拆除，並將土地交還原告癸○○；並請求被告Ｌ○○、庚○○○、甲○○、辛○○、丙○○等人應將坐落同右段第四四之七地號土地內如附圖所示
      Ｌ部分面積四三‧二六平方公尺之磚造平房拆除，並將土地交還原告子○○及
      其他共有人，均有理由，應予准許，原判決如主文第四、五、六項所示。
（四）對於原告上開主張，被告Ｆ○○雖辯稱：我的是附圖Ｅ部分土地上之建物，沒
      有門牌號碼，是我自己出資所建，我會拆掉還給原告，至於別人占用我的土地
      也希望能夠拆除，我才願意拆除我的部分，既有道路部分要留給大家通行等語
      ，然他人有無占用被告Ｆ○○土地，係另一法律關係，核與本件訴訟標的無涉
      ，亦無同時履行抗辯之問題，故原告主張被告Ｆ○○應將坐落彰化縣和美鎮○○段第四四之四地號土地內如附圖所示Ｅ部分面積二六‧九四平方公尺之水泥
      石棉瓦平房拆除，為有理由，應予准許，爰判決如主文第七項所示。
（五）對於原告上開主張，被告Ａ○○辯稱：我的建物門牌四八二號，測量出來之後
      願意拆除，但希望能補償一百五十萬元等語，然其請求補償並未能提出法律上
      依據，故被告Ａ○○上開所辯，即無可採。故原告主張被告Ａ○○應將坐落彰
      化縣和美鎮○○段第四四之四地號土地內如附圖所示Ｄ部分面積一○‧六五平
      方公尺及Ｆ部分面積三六‧一○平方公尺之磚造平房拆除，為有理由，應予准
      許，爰判決如主文第八項所示。
（六）對於原告上開主張，被告酉○○○、辰○○、寅○○、丑○○、卯○○、Ｋ○○○、Ｄ○○、午○○、宇○○、未○○、宙○○、玄○○、Ｅ○○、巳○○
      辯稱：附圖所示Ｇ、Ｇ１、Ｇ２、Ｉ部分建物是被告酉○○○所建，Ｎ、Ｈ、
      Ｈ１部分建物是Ｔ○○所蓋，Ｍ、Ｊ部分建物是Ｕ○○蓋的，土地使用有取得
      同意書，該同意書上有Ｘ○○Ｙ○○、己○○、戊○○、癸○○、乙○○等
      六共有人同意Ｕ○○興建房屋，其他共有人Ｚ○○、ａ○○、ｂ○○及丁○○
      四人均已默示同意被告使用，系爭土地於三十八年一月十一日即由原告之兄Ｖ
      ○○將系爭土地（當時地號為彰化區○○鎮○○段嘉犁小段第三四號之一）應
      有部分（四十八分之八）出賣予Ｕ○○及Ｔ○○，並交付系爭土地予被告等人
      使用，杜賣盡根契字簽定當時，Ｖ○○、癸○○均未成年而係由其母即親權人
      ｃ○○○所簽定，其上均蓋有ｃ○○○印鑑，Ｖ○○於四十一年死亡，而其繼
      承人為癸○○及其母ｃ○○○，其後ｃ○○○亦已死亡，其繼承人為癸○○，
      故Ｖ○○之應有部分全歸癸○○所有，而癸○○自己就系爭土地應有部分（四
      十八分之八）的二分之一亦已出賣與Ｕ○○、Ｔ○○等四人，原告癸○○仍應
      受該買賣契約拘束，故被告酉○○○及辰○○等四人所建如附圖Ｇ１、Ｇ２、
      Ｈ１、Ｎ、Ｍ部分仍應屬有權占有等語。資就前揭被告之抗辯，分述如下：
    (1)上開被告辯稱基於使用借貸關係而有權占有部分：上開被告雖提出土地使用同
      意書為據，惟按文書之證據力，民事訴訟法第三百五十七條規定：「私文書應
      由舉證人證其真正」，本件原告既已就該土地使用同意書之真正與否加以爭執
      ，則被告自應就上開文書之真正負舉證之責，為此，上開被告並未能再就此舉
      證證明文書內容之真正，則上開被告所提出之上開私文書既不具形式上證據力
      ，本院無從得到如被告所稱係基於土地共有人之同意而占有系爭土地之積極心
      證，故被告上開主張，即無可採。至於上開被告辯稱其他共有人Ｚ○○、ａ○○、ｂ○○及丁○○四人均已默示同意被告使用云云，亦為原告所否認，上開
      被告復未能舉證以實其說，故上開被告此部分所辯，尚屬乏據，難以採信。
    (2)上開被告辯稱基於買賣關係而有權占有部分：按文書，依其程式及意旨得認作
      公文書者，推定為真正。又按私文書經本人或其代理人簽名、蓋章或按指印或
      有法院或公證人之認證者，推定為真正，民事訴訟法第三百五十五條第一項、
      第三百五十八條第一項分定有明文。查上開被告部分抗辯，業據上開被告提出
      杜賣盡根契字、土地移轉登記聲請書、臺灣省臺中縣和美鄉鎮公所人民印鑑證
      明書、追認書為證，而杜賣盡根契字上所蓋ｃ○○○印鑑，亦與臺灣省臺中縣
      和美鎮鄉鎮公所人民印鑑證明書之印鑑相同，且核其內容，亦與上被告所提出
      臺中縣政府印發賣契本契之公文書相符，揆諸前揭法文，自應推定為真，而證
      人ｄ○○亦到庭證述確有買賣系爭土地之事故上開被告此部分主張，堪信為真
      實。是以上開被告是否有權占有系爭土地，應分以下情形觀之：
      按各共有人按其應有部分，對於共有物之全部雖有使用收益之權，惟共有人
        對共有物之特定部分使用收益，仍須徵得他共有人全體之同意，非謂共有人
        對共有物之全部或任何一部有自由使用收益之權利。如共有人不顧他共有人
        之利益，而就共有物之全部或一部任意使用收益，即屬侵害他共有人之權利
        ，於此情形，共有人得就共有物全部，得本於所有權之請求，命向共有人全
        體返還共有物。查：上開被告就如附圖所示Ｇ、Ｉ、Ｈ、Ｊ部分土地占有使
        用，並未能舉證有何已得其他共有人同意之事實，故原告請求被告酉○○○
        應將如附圖所示Ｇ部分面積四五‧二六平方公尺之鋼筋混凝土造房屋及Ｉ部
        分面積一‧一四平方公尺之磚造平房拆除，並將土地交還原告及其他共有人
        ；被告辰○○、丑○○、卯○○、寅○○、巳○○應將如附圖所示Ｈ部分面
        積一六‧七五平方公尺之鋼筋混凝土造地基剷除，並將土地交還原告及其他
        共有人；以及被告酉○○○、Ｋ○○○、Ｄ○○、午○○、宇○○、未○○
        、宙○○、玄○○、Ｅ○○等人應將如附圖所示Ｊ部分面積○‧五四平方公
        尺之磚造平房拆除，並將土地交還原告及其他共有人，均有理由，應予准許
        ，爰分別判決如主文第九、十、十一項所示。
      上開被告占有如附圖Ｇ１、Ｇ２、Ｈ１、Ｎ、Ｍ部分位置土地，係本於上開
        被告之被繼承人Ｕ○○、Ｔ○○與原告癸○○間之買賣關係而占有，故就原
        告癸○○嗣後因分割而取得所有坐落彰化縣和美鎮○○段第四四之八、第四
        四之十三地號土地，上開被告占有此部分土地，對於原告癸○○係基於繼承
        買賣債之關係而占有，而非無權占有，故原告癸○○訴請被告酉○○○、Ｋ
        ○○○、Ｄ○○、午○○、宇○○、未○○、宙○○、玄○○、Ｅ○○等人
        應將坐落同前段第四四之八地號土地內如附圖所示Ｍ部分面積二一‧一二平
        方公尺之磚造平房拆除，並將土地交還原告癸○○；被告酉○○○應將坐落
        同前地號土地內如附圖所示Ｇ１部分面積四‧二八平方公尺之鋼筋混凝土造
        房屋及同段第四四之十三地號土地內如附圖所示Ｇ２部分面積二三‧九○平
        方公尺之鋼筋混凝土造房屋拆除，並將土地交還原告癸○○；以及被告辰○○、丑○○、卯○○、寅○○、巳○○應將坐落同右段第四四之八地號土地
        內如附圖所示Ｎ部分面積五○‧五三平方公尺之加強磚造平房及同段第四四
        之十三地號土地內如附圖所示Ｈ１部分面積六四‧一八平方公尺之鋼筋混凝
        土造地基拆除或剷除，並將土地交還原告癸○○，為無理由，不能准許，應
        予駁回。
（七）對於原告上開主張，被告亥○○則辯稱：附圖Ｍ部分建物只是一個廁所而已，
      不清楚是否為Ｕ○○所蓋，我沒有使用該處，也未放置東西等語。雖然被告酉
      ○○○、辰○○、寅○○、丑○○、卯○○、Ｋ○○○、Ｄ○○、午○○、宇
      ○○、未○○、宙○○、玄○○、Ｅ○○、巳○○等於言詞辯論時，固陳稱Ｍ
      部分建物是酉○○○、亥○○使用，然除此以外，原告並未能舉證被告亥○○
      有何占有附圖Ｍ、Ｊ部分土地之事實，故原告主張被告亥○○應自如附圖所示
      Ｍ、Ｊ部分之磚造平房遷讓云云，尚屬乏據，不能准許，應予駁回。
八、原告陳明願供擔保請求宣告假執行，就原告勝訴部分，經核無不合，爰酌定相當
    擔保金額併宣告之；至原告敗訴部分，其假執行之聲請已失所依據，應併予駁回
    。
九、本件判決之基礎已臻明確，兩造其餘攻擊防禦方法及舉證，於判決之結果無影響
    ，毋庸一一論列，併此敘明。
十、裁判費用負擔之依據：民事訴訟法第七十九條、第八十五條第二項。
中　　　華　　　民　　　國　　九十四　　年　　　三　　　月　　　 一 　　日
                            台灣彰化地方法院民事第一庭
~B法　　　官　陳弘仁
右為正本係照原本作成。
如對本判決上訴，應於判決送達後二十日內向本院提出上訴狀。
~B法院書記官　王振州
中　　　華　　　民　　　國　　九十四　　年　　　三　　　月　　　 一 　　日
附表一：原告訴之聲明：
1.被告Ｃ○○、Ｂ○○應將坐落彰化縣和美鎮○○段第四四之四地號土地內如附圖所
  示Ａ部分面積二○‧七五平方公尺之磚造平房拆除，並將土地交還原告及其他共有
  人。
2.被告己○○、丁○○、戊○○、乙○○、Ｊ○○、Ｈ○○、Ｉ○○、天○○、黃○○、地○○，應將坐落同右地號土地內如附圖所示Ｂ部分面積七五‧一○平方公尺
  之磚造平房拆除。並將同段第四四之五地號土地內如附圖所示Ｂ１部分面積一四‧
  六二平方公尺之磚造平房拆除，並將土地交還原告癸○○。
3.被告Ｌ○○、庚○○○、甲○○、辛○○、丙○○等人應將坐落同右段第四四之四
  地號土地內如附圖所示Ｃ部分面積一二‧一五平方公尺之磚造平房拆除，並將土地
  交還原告及其他共有人。
4.被告Ｆ○○應將坐落同右地號土地內如附圖所示Ｅ部分面積二六‧九四平方公尺之
  水泥石棉瓦平房拆除。
5.被告Ａ○○應將坐落同右地號土地內如附圖所示Ｄ部分面積一○‧六五平方公尺及
  Ｆ部分面積三六‧一○平方公尺之磚造平房拆除。
6.被告酉○○○應將坐落同右地號土地內如附圖所示Ｇ部分面積四五‧二六平方公尺
  之鋼筋混凝土造房屋及Ｉ部分面積一‧一四平方公尺之磚造平房拆除，並將土地交
  還原告及其他共有人。
7.被告辰○○、丑○○、卯○○、寅○○、巳○○應將坐落同右地號土地內如附圖所
  示Ｈ部分面積一六‧七五平方公尺之鋼筋混凝土造地基拆除或剷除，並將土地交還
  原告及其他共有人。
8.被告酉○○○、Ｋ○○○、Ｄ○○、午○○、宇○○、未○○、宙○○、玄○○、
  Ｅ○○等人應將坐落同右段第四四之四地號土地內如附圖所示Ｊ部分面積○‧五四
  平方公尺之磚造平房拆除，並將土地交還原告及其他共有人。
9.被告Ｌ○○、庚○○○、甲○○、辛○○、丙○○等人應將坐落同右段第四四之五
  地號土地內如附圖所示Ｋ部分面積二三‧五八平方公尺之磚造平房拆除，並將土地
  交還原告癸○○。
10.被告Ｌ○○、庚○○○、甲○○、辛○○、丙○○等人應將坐落同右段第四四之七
  地號土地內如附圖所示Ｌ部分面積四三‧二六平方公尺之磚造平房拆除，並將土地
  交還原告子○○及其他共有人。
11.被告亥○○應將坐落同右段第四四之八地號土地內如附圖所示Ｍ部分面積二一‧一
  二平方公尺及坐落同段第四四之七地號土地內如附圖所示Ｊ部分面積○‧五四平方
  公尺之磚造平房遷讓。
12.被告酉○○○、Ｋ○○○、Ｄ○○、午○○、宇○○、未○○、宙○○、玄○○、
  Ｅ○○等人應將坐落同右段第四四之八地號土地內如附圖所示Ｍ部分面積二一‧一
  二平方公尺之磚造平房拆除，並將土地交還原告癸○○。
13.被告酉○○○應將坐落同右地號土地內如附圖所示Ｇ１部分面積四‧二八平方公尺
  之鋼筋混凝土造房屋及同段第四四之十三地號土地內如附圖所示Ｇ２部分面積二三
  ‧九○平方公尺之鋼筋混凝土造房屋拆除，並將土地交還原告癸○○。
14.被告辰○○、丑○○、卯○○、寅○○、巳○○應將坐落同右段第四四之八地號土
  地內如附圖所示Ｎ部分面積五○‧五三平方公尺之加強磚造平房及同段第四四之十
  三地號土地內如附圖所示Ｈ１部分面積六四‧一八平方公尺之鋼筋混凝土造地基拆
  除或剷除，並將土地交還原告癸○○。
附表二：訴訟費用負擔比例：
被告Ｃ○○、Ｂ○○連帶負擔百分之四。
被告己○○、丁○○、戊○○、乙○○、Ｊ○○、Ｈ○○、Ｉ○○、天○○、黃○○、地○○連帶負擔百分之十八。
被告Ｌ○○、庚○○○、甲○○、辛○○、丙○○連帶負擔百分之十六。
被告Ｆ○○負擔百分之五。
被告Ａ○○負擔百分之十。
被告酉○○○負擔百分之九。
被告辰○○、丑○○、卯○○、寅○○、巳○○連帶負擔百分之三。
被告酉○○○、Ｋ○○○、Ｄ○○、午○○、宇○○、未○○、宙○○、玄○○、
  Ｅ○○應連帶負擔百分之０‧一。
其餘由原告負擔。
附圖：
